【裁判字號】    99,審訴,543
【裁判日期】    990831
【裁判案由】    違反毒品危害防制條例
【裁判全文】
臺灣新竹地方法院宣示判決筆錄        99年度審訴字第543 號
公  訴  人  臺灣新竹地方法院檢察署檢察官
被      告  乙○○
指定辯護人  本院公設辯護人  甲○○
上列被告因違反毒品危害防制條例一案，經檢察官提起公訴（99
年度毒偵字第1252號）後，聲請本院改依協商程序而為判決，於
中華民國99年8 月31日下午4 時在本院刑事第十一法庭宣示判決
，出席職員如下：：
                                      審判長法官  馮俊郎
                                          書記官  蕭汝芳
                                          通  譯  楊德光
法官起立朗讀判決主文、犯罪事實要旨、處罰條文，及告以上訴
限制、期間並提出上訴狀之法院，且諭知記載其內容：
一、主  文：
    乙○○施用第一級毒品，累犯，處有期徒刑玖月；又施用第
    二級毒品，累犯，處有期徒刑伍月。應執行有期徒刑壹年。
二、犯罪事實要旨：
（一）乙○○前曾於(1)民國95年5 月間，因違反毒品危害防制條
      例案件案件，經本院於95年6 月28日，以95年度訴字第43
      6 號判決，判處有期徒刑11月，嗣於95年7 月24日確定；
      (2)又於95年5 月間，因違反毒品危害防制條例案件，經本
      院於95年6 月14日，以95年度竹簡字第583 號判決，判處
      拘役50日，嗣於95年7 月3 日確定；(3)又於96年2 月間，
      因違反毒品危害防制條例案件，經本院於96年4 月30日，
      以96年度訴字第260 號判決，分別判處有期徒刑1 年、6
      月，並經定應執行刑為有期徒刑1 年3 月，嗣於96年4 月
      30日確定。復因減刑條例實施，上開(1)(2)案件，經本院於
      96年7 月26日，以96年度聲減字第647 號裁定，分別減為
      有期徒刑5 月又15日、拘役25日確定；另針對前開(3)案件
      ，分別減為有期徒刑6 月、3 月，並經定應執行刑為有期
      徒刑7 月又15日確定，上開案件接續執行，於96年2 月3
      日入監執行，而於97年3 月20日縮刑期滿執行完畢。
（二）乙○○前於88年3 月間，因施用毒品案件，經本院於88年
      3 月23日，以88年度毒聲字第517 號裁定送觀察、勒戒，
      並於88年6 月25日入所執行觀察勒戒後，因認無繼續施用
      毒品傾向，於88年7 月9 日出所執行完畢，嗣經臺灣新竹
      地方法院檢察署檢察官於88年7 月9 日，以88年度偵緝字
      第272 號為不起訴處分確定。
（三）乙○○不知警惕，又於88年12月間，因施用毒品案件，經
      本院於88年12月11日，以88年度毒聲字第2592號裁定送觀
      察、勒戒，並於88年12月11日入所執行觀察勒戒後，因認
      有繼續施用毒品傾向，再經本院於89年1 月18日，以89年
      度毒聲字第138 號裁定，令入戒治處所施以強制戒治1 年
      ，於89年2 月3 日入所執行強制戒治，嗣因強制戒治執行
      屆滿3 月後經評定為合格已無繼續戒治必要，再由本院於
      89年6 月23日，以89年度毒聲字第1605號裁定停止戒治，
      於89年7 月20日因停止其處分出監，所餘戒治期間付保護
      管束，然乙○○因於此期間內違反保護管束應遵守事項情
      節重大，嗣經本院於89年9 月30日，以89年度毒聲字第23
      73號裁定撤銷停止戒治，於90年3 月13日入所執行其殘餘
      戒治期日，嗣於90年9 月1 日出所執行完畢。同時本次非
      法施用第一級、第二級毒品之犯行，亦經本院於89年5 月
      31日，以89年度訴字第324 號判決，分別判處有期徒刑7
      月、4 月，並經定應執行刑為有期徒刑9 月，嗣於89年6
      月19日確定，於90年9 月1 日入監執行，而於91年5 月31
      日縮刑期滿執行完畢。
（四）乙○○竟不知警惕，又於93年6 月間，因施用第一級、第
      二級毒品案件，經本院於93年7 月29日，以93年度訴字第
      317 號判決，分別判處有期徒刑10月、6 月，並經定應執
      行刑為有期徒刑1 年2 月，嗣於93年8 月16日確定。於93
      年8 月27日入監執行，而於94年7 月17日縮刑期滿執行完
      畢。
（五）乙○○仍不知警惕，又於95年5 月間，因施用第一級毒品
      案件，經本院於95年6 月28日，以95年度訴字第436 號判
      決，判處有期徒刑11月，嗣於95年7 月24日確定，其執行
      情形詳如上述（一）部分。
（六）乙○○不知悔改，又於96年2 月間，因施用第一級、第二
      級毒品案件，經本院於96年4 月30日，以96年度訴字第26
      0 號判決，分別判處有期徒刑1 年、6 月，並經定應執行
      刑為有期徒刑1 年3 月，嗣於96年4 月30日確定，其執行
      情形詳如上述（一）部分。
（七）乙○○竟不知悔改，又於99年2 月間，因施用第一級、第
      二級毒品案件，經本院於99年5 月31日，以99年度審訴字
      第134 號判決，分別判處有期徒刑7 、3 月，並經定應執
      行刑為有期徒刑9 月，嗣於同日確定，現正執行中。
（八）乙○○仍不知悔改，又於99年3 月間，因施用第一級、第
      二級毒品案件，經本院於99年6 月25日，以99年度審訴字
      第195 號判決，分別判處有期徒刑10月、5 月，並經定應
      執行刑為有期徒刑1 年1 月，嗣於同日確定。
（九）乙○○不知悛悔，又於99年4 月間，因施用第一級、第二
      級毒品案件，經本院於99年6 月25日，以99年度審訴字第
      320 號判決，分別判處有期徒刑9 月、5 月，並經定應執
      行刑為有期徒刑1 年，嗣於同日確定。
（十）乙○○竟不知悛悔，又於99年5 月間，因施用第一級、第
      二級毒品、竊盜等案件，經本院於99年6 月17日，以99年
      度審易字第250 號判決，分別判處有期徒刑7 月、4 月、
      7 月、7 月，並經定應執行刑為有期徒刑1 年8 月，嗣於
      99年7 月12日確定。
（十一）乙○○仍不知悛悔，又於99年6 月間，因施用第一級、
        第二級毒品案件，經本院於99年7 月22日，以99年度審
        訴字第459 號判決，分別判處有期徒刑8 月、5 月，並
        經定應執行刑為有期徒刑11月。
（十二）乙○○不知悔改，又於99年6 月間，因施用第一級、第
        二級毒品案件，經本院於99年7 月30日，以99年度審訴
        字第504 號判決，分別判處有期徒刑8 月、4 月，並經
        定應執行刑為有期徒刑10月。
（十三）乙○○竟不知悔改，於前開強制戒治處分執行完畢釋放
        後，「5 年內再犯」施用毒品案件，並經法院判處罪刑
        確定後，(1)復基於施用第一級毒品海洛因的犯罪意思，
        於99年4 月14日上午10時許，在新竹市東門市場公共廁
        所內，以將海洛因粉末置入針筒內，再加水注射入體內
        之方式，施用第一級毒品海洛因1 次。(2)另基於施用第
        二級毒品甲基安非他命的犯罪意思，於上開時地，在施
        用完第一級毒品後，以將甲基安非他命放在錫箔紙上，
        再以火燒烤，吸其煙霧之方式，施用第二級毒品甲基安
        非他命1 次。嗣於99年4 月14日上午11時30分許，為警
        執行另案搜索時，經其自願配合警方調查，復經其同意
        由警採集其尿液送驗結果，呈甲基安非他命、嗎啡、可
        待因陽性反應，始悉上情。
三、處罰條文：
    毒品危害防制條例第10條第1 項、第2 項，刑法第11條前段
    、第47條第1 項、第51條第5 款。
四、協商判決除有刑事訴訟法第455 條之4 第1 項第1 款於本訊
    問程序終結前，被告撤銷協商合意或檢察官撤回協商聲請者
    ；第2 款被告協商之意思非出於自由意志者；第4 款被告所
    犯之罪非第455 條之2 第1 項所定得以協商判決者；第6 款
    被告有其他較重之裁判上一罪之犯罪事實者；第7 款法院認
    應諭知免刑或免訴、不受理者情形之一，及違反同條第2 項
    「法院應於協商合意範圍內為判決；法院為協商判決所科之
    刑，以宣告緩刑或2 年以下有期徒刑、拘役或罰金為限」之
    規定者外，檢察官與被告均不得上訴。
五、如有前項得上訴之情形，得自收受宣示判決筆錄送達之日起
    10日內，向本院提出上訴書狀，上訴於第二審法院。
中    華    民    國    99    年    8     月    31    日
                  刑事第九庭書  記  官        蕭汝芳
                            審判長法官        馮俊郎
以上筆錄正本係照原本作成。
中    華    民    國    99    年    8     月    31    日
                            書  記  官        王思穎
附錄本案處罰實體法條全文：
毒品危害防制條例第10條第1 項、第2 項：
施用第一級毒品者，處6 月以上5 年以下有期徒刑。
施用第二級毒品者，處3 年以下有期徒刑。

司法院資訊處製作；財團法人民間司法改革基金會備份。
